【裁判字號】    99,訴,2948
【裁判日期】    991103
【裁判案由】    毒品危害防制條例
【裁判全文】
臺灣臺中地方法院刑事判決              99年度訴字第2948號
公  訴  人  臺灣臺中地方法院檢察署檢察官
被      告  甲○○
上列被告因違反毒品危害防制條例案件，經檢察官提起公訴（99
年度毒偵字第2498號），被告於準備程序中就被訴事實為有罪之
陳述，經本院合議庭評議後裁定由受命法官獨任改行簡式審判程
序審理，判決如下：
    主    文
甲○○施用第一級毒品，累犯，處有期徒刑玖月；扣案之海洛因
殘渣空袋只沒收銷燬之，扣案之注射針筒柒支沒收。又施用第
二級毒品，累犯，處有期徒刑伍月；扣案之甲基安非他命殘渣空
袋壹只沒收銷燬之，扣案之吸食器壹組沒收。應執行有期徒刑壹
年；扣案之海洛因殘渣空袋只、甲基安非他命殘渣空袋壹只均
沒收銷燬之，扣案之注射針筒柒支、吸食器壹組均沒收。
    犯罪事實
一、甲○○曾因施用毒品案件，經本院裁定送勒戒處所進行觀察
    、勒戒，於民國89年10月7日進入臺灣臺中看守所附設勒戒
    所接受觀察勒戒後，認無繼續施用毒品傾向，由臺灣臺中地
    方法院檢察署檢察官於89年10月26日以89年度毒偵字第6534
    號為不起訴處分確定並於89年10月27日釋放出所；又因施用
    毒品案件，經國防部中部地方軍事法院於91年6月12日以91
    年度台裁字第57號裁定送勒戒處所進行觀察、勒戒，於91年
    7月5日進入中部軍檢接受觀察勒戒後，認有繼續施用毒品傾
    向，經依國防部中部地方軍事法院於91年8月8日以91年度台
    裁第87號裁定令入戒治處所施以強制戒治，於91年9月13日
    先進入臺南軍監接受強制戒治處分，再於91年11月15日轉入
    臺灣臺中戒治所接受強制戒治處分，嗣因執行成效良好，經
    國防部中部地方軍事法院於92年2月17日以92年度台裁字第2
    6號裁定停止戒治，所餘戒治期間付保護管束，於92年3月14
    日停止戒治釋放出所，於92年8月4日保護管束期滿，未經撤
    銷，視為強制戒治執行完畢。
二、甲○○前因施用毒品罪，經本院於96年6月20日以96年度訴
    字第1694號判處有期徒刑1年確定；嗣經本院於97年1月25日
    以97年度聲減字第225號裁定減為有期徒刑6月確定；甫於97
    年3月11日易科罰金執行完畢。
三、甲○○仍不知悔改及徹底戒絕，於前開觀察勒戒執行完畢釋
    放後5年內復因施用毒品罪經判處有期徒刑執行完畢後，竟
    仍基於施用第一級毒品海洛因之犯意，於99年7月2日18時許
    ，在臺中縣龍井鄉○○村○○路96之1巷1號107室號其租屋
    處內，以將海洛因加水稀釋後，注入針筒內以針筒注射左手
    臂血管之方式，非法施用第一級毒品海洛因1次；另基於施
    用第二級毒品甲基安非他命之犯意，於99年7月2日22時許，
    在臺中縣龍井鄉○○村○○路96之1巷1號107室其租屋處內
    ，以將甲基安非他命置於吸食器內以火燒烤使之產生煙霧後
    加以吸食之方式，非法施用第二級毒品甲基安非他命1次。
    嗣於99年7月3日上午9時50分許，在臺中縣龍井鄉○○村○
    ○路96之1巷1號107室，因另案為警拘提時，當場查扣其所
    有供施用毒品海洛因使用之注射針筒7支、海洛因殘渣空袋3
    只、其所有供施用甲基安非他命使用之吸食器1組、甲基安
    非他命殘渣空袋1只等物，因而獲悉上情。
四、案經臺中縣警察局清水分局報告臺灣臺中地方法院檢察署檢
    察官偵查起訴。
    理    由
一、訊據被告甲○○對於上揭時地分別施用第一級毒品海洛因及
    第二級毒品甲基安非他命各1次等情，業於本院中坦認屬實
    ，被告為警查獲時所採集之尿液，經送驗結果，亦呈現嗎啡
    、甲基安非他命陽性反應，此有勘察採證同意書1份、臺中
    縣警察局清水分局委託鑑驗尿液代號與真實姓名對照表1份
    、詮昕科技股份有限公司濫用藥物尿液檢驗報告1份在卷可
    稽，並有查獲物品照片2張、查獲現場位置圖1份在卷為憑，
    復有扣案之殘渣空袋4只、注射針筒7支、吸食器1組等物為
    證，且扣案之殘渣空袋4只，經送驗結果，其中3只檢出海洛
    因，剩餘1只檢出甲基安非他命，此有行政院衛生署草屯療
    養院草療鑑字第0990700075號鑑定書1份、臺中縣警察局清
    水分局查獲涉嫌毒品危害防制條例毒品初步鑑驗報告單2份
    在卷可參，被告自白供述與現有事證相符，應堪置信。按觀
    察、勒戒或強制戒治執行完畢釋放後，5年內再犯毒品危害
    防制條例第10條之罪者，檢察官應依法追訴，毒品危害防制
    條例第23條第2項定有明文。倘被告於5年內已再犯，經依法
    追訴處罰，縱其第3次（或第3次以上）再度施用毒品之時間
    ，在初犯經觀察、勒戒或強制戒治執行完畢釋放5年以後，
    已不合於「5年後再犯」之規定，且因已於「5年內再犯」，
    顯見其再犯率甚高，原實施觀察、勒戒或強制戒治，已無法
    收其實效，即應依該條例第10條處罰（參照最高法院95年第
    七次刑事庭會議決議）。被告曾因施用毒品案件，經本院裁
    定送勒戒處所進行觀察、勒戒，於89年10月7日進入臺灣臺
    中看守所附設勒戒所接受觀察勒戒後，認無繼續施用毒品傾
    向，由臺灣臺中地方法院檢察署檢察官於89年10月26日以89
    年度毒偵字第6534號為不起訴處分確定並於89年10月27日釋
    放出所；又因施用毒品案件，經國防部中部地方軍事法院於
    91年6月12日以91年度台裁字第57號裁定送勒戒處所進行觀
    察、勒戒，於91年7月5日進入中部軍檢接受觀察勒戒後，認
    有繼續施用毒品傾向，經依國防部中部地方軍事法院於91年
    8月8日以91年度台裁第87號裁定令入戒治處所施以強制戒治
    ，於91年9月13日先進入臺南軍監接受強制戒治處分，再於9
    1年11月15日轉入臺灣臺中戒治所接受強制戒治處分，嗣因
    執行成效良好，經國防部中部地方軍事法院於92年2月17日
    以92年度台裁字第26號裁定停止戒治，所餘戒治期間付保護
    管束，於92年3月14日停止戒治釋放出所，於92年8月4日保
    護管束期滿，未經撤銷，視為強制戒治執行完畢；5年內，
    復因施用毒品罪，經本院於96年6月20日以96年度訴字第169
    4號判處有期徒刑1年確定；嗣經本院於97年1月25日以97年
    度聲減字第225號裁定減為有期徒刑6月確定；甫於97年3月1
    1日易科罰金執行完畢等情，此有臺灣高等法院被告前案紀
    錄表1份在卷可稽，則被告於前開觀察勒戒執行完畢釋放後
    ，5年內已再犯施用毒品犯行，本件施用毒品之犯行，自應
    予依法追訴。本件事證已臻明確，被告犯行，洵堪認定。
二、按海洛因、甲基安非他命分別係屬毒品危害防制條例所定之
    第一、二級毒品，不得非法施用。被告前開施用毒品第一級
    毒品海洛因及第二級毒品甲基安非他命之犯行，分別係犯毒
    品危害防制條例第10條第1項之施用第一級毒品罪、第10條
    第2項之施用第二級毒品罪。被告為供施用而分別持有第一
    、二級毒品之低度行為，應各為施用第一、二級毒品之高度
    行為所吸收，均不另論處。被告所犯施用第一、二級毒品之
    犯行，其犯意各別，行為互殊，法益亦異，應予分論併罰。
    查：被告前因施用毒品罪，經本院於96年6月20日以96年度
    訴字第1694號判處有期徒刑1年確定，嗣經本院於97年1月25
    日以97年度聲減字第225號裁定減為有期徒刑6月確定，甫於
    97年3月11日易科罰金執行完畢等情，此有臺灣高等法院被
    告前案紀錄表1份在卷可稽，被告前受有期徒刑之執行完畢
    後，5年以內故意再犯有期徒刑以上之前開2罪，均為累犯，
    應依刑法第47條第1項之規定，分別加重其刑。爰審酌被告
    前因施用毒品之犯行，經歷觀察勒戒、強制戒治及判處徒刑
    之機會，仍無法徹底戒除施用毒品之惡習，猶故態復萌，再
    次施用毒品，無視於毒品對於自身健康之嚴重傷害及國家對
    於杜絕毒品犯罪之禁令，惟因施用毒品本身係屬自戕行為，
    對於社會所產生之潛在危害性尚屬輕微，且被告犯罪後業經
    坦承犯行，犯後態度尚稱良好，以及檢察官具體求處有期徒
    刑9月、5月，合併定其應執行有期徒刑1年之刑度等一切情
    狀，分別量處如主文所示之刑，並合併定其應執行之刑，以
    示懲儆。
三、扣案之海洛因渣殘空袋3只、甲基安非他命殘渣空袋1只，因
    空袋內之毒品海洛因及甲基安非他命殘渣無法與塑膠袋本身
    析離，視為第一、二級毒品，不問屬於被告與否，爰依毒品
    危害防制條例第18條第1項前段之規定，併予諭知沒收銷燬
    之。又扣案之注射針筒7支，係被告所有供施用第一級毒品
    海洛因所用之物，而扣案之吸食器1組，則係被告所有供施
    用第二級毒品甲基安非他命所用之物，業據被告供述屬實，
    爰依刑法第38條第1項第2款之規定，併予宣告沒收。
據上論斷，應依刑事訴訟法第273條之1第1項、第299條第1項前
段，毒品危害防制條例第10條第1項、第2項、第18條第1項前段
，刑法第11條、第47條第1項、第51條第5款、第38條第1項第2款
，判決如主文。
中    華    民    國    99    年    11    月    3     日
                  刑事第七庭    法  官  巫淑芳
以上正本證明與原本無異。
如不服本判決應於收受判決後10日內向本院提出上訴書狀，並應
敘述具體理由；其未敘述上訴理由者，應於上訴期間屆滿後20日
內向本院補提理由書（均須按他造當事人之人數附繕本）「切勿
逕送上級法院」。
                                書記官  莊金屏
中    華    民    國    99    年    11    月    3     日
附錄論罪科刑法條：
毒品危害防制條例第10條：
施用第一級毒品者，處6月以上5年以下有期徒刑。
施用第二級毒品者，處3年以下有期徒刑。

司法院資訊處製作；財團法人民間司法改革基金會備份。
